臺灣新竹地方法院刑事宣示判決筆錄　　　100年度審訴字第7號
公　訴　人　臺灣新竹地方法院檢察署檢察官
被　　　告　胡文杉
選任辯護人　彭火炎律師
　　　　　　張玉琳律師
上列被告因妨害自由等案件，經檢察官提起公訴（99年度偵字第
1805號、第4573號、第6380號）後，聲請本院改依協商程序而為
判決，於中華民國100年2月25日下午4 時在本院刑事第十一法庭
宣示判決，出席職員如下：
　　　　　　　　　　　　　　　　　　　　　法　官　邱忠義
　　　　　　　　　　　　　　　　　　　　　書記官　劉依緹
　　　　　　　　　　　　　　　　　　　　　通　譯　邱立杰
法官起立朗讀判決主文、犯罪事實要旨、處罰條文、附記事項，
及告以上訴限制、期間並提出上訴狀之法院，且諭知記載其內容
：
一、主  文：
    胡文杉以其他非法方法，剝奪人之行動自由，累犯，處有期
    徒刑伍月，如易科罰金，以新臺幣壹仟元折算壹日。扣案之
    鐵鍊壹條、鎖頭壹個及鑰匙壹把，均沒收。又意圖營利，媒
    介外國人非法為他人工作，累犯，處有期徒刑月，如易科
    罰金，以新臺幣壹仟元折算壹日。應執行有期徒刑陸月，如
    易科罰金，以新臺幣壹仟元折算壹日。扣案之鐵鍊壹條、鎖
    頭壹個及鑰匙壹把，均沒收。
二、犯罪事實要旨：
（一）胡文杉前於民國93年間，因竊盜案件，經臺灣臺中地方法
      院以95年度易字第706號判決判處有期徒刑1年4 月確定，
      並經臺灣臺中地方法院以96年度聲減字第610 號裁定減刑
      為有期徒刑8月確定，於96年8月31日縮刑期滿執行完畢。
      詎其仍不知悔改，竟基於妨害自由、營利媒介外國人非法
      為他人工作之犯意，對外以「楊先生」自居，並以門號00
      00000000號行動電話（未扣案）作為逃逸外勞及雇主聯繫
      之用，胡文杉（起訴書誤載為胡文彬）於97年8、9月間承
      租新竹縣竹北市縣○○街210號1樓處供逃逸外勞居住並等
      候派遣工作，嗣即自斯時起至99年2 月止，媒介如附表所
      示之外籍勞工非法從事看護、保姆或工廠女工之工作，每
      仲介1人每月可從中獲利新臺幣（下同）4,000元，且胡文
      杉知悉代號A1、A2、A3（年籍均詳卷附姓名代號對照表）
      係逃逸外勞，其等為求在臺非法工作，對胡文杉採行之管
      理方式，別無拒絕之餘地，胡文杉亦瞭解逃逸外勞此般無
      奈之處境，竟為圖一時之便，將A1、A2、A3所居住之新竹
      縣竹北市縣○○街210 號對外出入唯一之大門（鐵剪刀門
      ），從屋外以鐵鍊、鎖頭反鎖方式限制A1、A2、A3之行動
      自由而無法任意離開該處。嗣於99年2月22日下午2時許，
      為警在上址查訪發現逃逸外勞A1、A2、A3，且經連繫胡文
      杉到場說明，並經胡文杉同意搜索，而查獲上情，並扣得
      鎖在該處大門（鐵剪刀門）上之鐵鍊1條、鎖頭1個及鑰匙
      1把。
（二）案經新竹縣政府告發及法務部調查局新竹縣調查站案移送
      臺灣新竹地方法院檢察署檢察官偵查起訴。
三、處罰條文：
    就業服務法第45條、第64條第2項，刑法第11條前段、第302
    條第1項、第47條第1項、第51條第5款、第41條第1項前段、
    第38條第1項第2款，刑法施行法第1條之1第1項前段、第2項
    。
四、附記事項：
    至於未扣案之0000000000號行動電話1 支，雖為被告所有，
    且供本件犯罪所用之物，惟無證據證明該行動電話尚存在，
    為免日後執行之困難，爰不予宣告沒收，附此敘明。
五、協商判決除有刑事訴訟法第455條之4第1項第1款於本訊問程
    序終結前，被告撤銷協商合意或檢察官撤回協商聲請者；第
    2款被告協商之意思非出於自由意志者；第4款被告所犯之罪
    非第455條之2第1項所定得以協商判決者；第6款被告有其他
    較重之裁判上一罪之犯罪事實者；第7 款法院認應諭知免刑
    或免訴、不受理者情形之一，及違反同條第2 項「法院應於
    協商合意範圍內為判決；法院為協商判決所科之刑，以宣告
    緩刑或2 年以下有期徒刑、拘役或罰金為限」之規定者外，
    檢察官與被告均不得上訴。
六、如有前項得上訴之情形，得自收受宣示判決筆錄送達之日起
    10 日內，向本院提出上訴書狀，上訴於第二審法院。
中    華    民    國    100     年   2    月    25    日
                  刑事第九庭書  記  官        劉依緹
                            法      官        邱忠義
以上筆錄正本係照原本作成。
中    華    民    國    100     年   2    月    25    日
                            書  記  官        王思穎
附錄本案處罰實體法條全文：
刑法第302 條第1 項：
私行拘禁或以其他非法方法，剝奪人之行動自由者，處5 年以下
有期徒刑、拘役或300 元以下罰金。（罰金之貨幣單位改為新臺
幣，並提高為30倍）
就業服務法第45條
任何人不得媒介外國人非法為他人工作。
就業服務法第64條第2項
意圖營利而違反第45條規定者，處3 年以下有期徒刑、拘役或科
或併科新臺幣120 萬元以下罰金。
附表：
┌──┬────────┬─────────────┐
│編號│媒介之外籍人士  │媒介工作之內容            │
├──┼────────┼─────────────┤
│ 1  │代號A1          │被告自98年6月起至99年2月止│
│    │                │，先後介紹A1至臺北縣新店市│
│    │                │、苗栗縣某飲料工廠及竹南鎮│
│    │                │住家，擔任保姆、女工及打掃│
│    │                │工，每月實領1萬8,000元至 3│
│    │                │萬餘元不等。              │
├──┼────────┼─────────────┤
│ 2  │代號A3          │被告於97年8月起至99年2月止│
│    │                │，先後介紹A2至新竹市及新竹│
│    │                │縣竹北市等地擔任看護，每月│
│    │                │實領薪資2萬元。           │
├──┼────────┼─────────────┤
│ 3  │ASTUTI          │被告於98年間，介紹ASTUTI至│
│    │                │新竹縣竹北市擔任保姆，每月│
│    │                │實領1萬8,000元。          │
├──┼────────┼─────────────┤
│ 4  │綽號Fifi之真實姓│被告於98年12月初某日至99年│
│    │名年籍不詳成年印│1 月11日止，介紹Fifi至新竹│
│    │尼籍女子        │縣寶山鄉雇主魏淑如住處擔任│
│    │                │看護，每月薪資2萬4,000元。│
├──┼────────┼─────────────┤
│ 5  │綽號「娜蒂」、「│被告於98年1月間起至99年1月│
│    │渣渣」、「Nafi」│止，先後介紹「娜蒂」、「渣│
│    │之真實姓名年籍不│渣」、「Nafi」至臺北縣淡水│
│    │詳成年印尼籍女子│鎮雇主王莉娟住處擔任看護，│
│    │                │每月薪資2萬2,000元。      │
└──┴────────┴─────────────┘